臺灣士林地方法院刑事判決　　　　　　　 96年度訴字第517號
公　訴　人　臺灣士林地方法院檢察署檢察官
被　　　告　丙○○
　　　　　　　　　　（另案於臺灣臺北監獄執行中）
上列被告因竊盜案件，經檢察官提起公訴（95年度偵字第13068
號、第14331 號），本院判決如下：
    主  文
丙○○攜帶兇器竊盜，累犯，處有期徒刑壹年陸月，減為有期徒
刑玖月；又共同攜帶兇器，踰越安全設備，於夜間侵入住宅竊盜
，累犯，處有期徒刑壹年，減為有期徒刑陸月，扣案之油壓破壞
剪、十字起子、一字型起子、手電筒、T 型破壞器、老虎鉗、線
剪鉗、斜角鉗、活動扳手各壹支、鏡子壹面、套筒伍個及開鎖工
具、其他破壞工具各伍支（以上保管字號為九十六年度保管字第
一五四七號）均沒收之；應執行有期徒刑壹年貳月，扣案之油壓
破壞剪、十字起子、一字型起子、手電筒、T 型破壞器、老虎鉗
、線剪鉗、斜角鉗、活動扳手各壹支、鏡子壹面、套筒伍個及開
鎖工具、其他破壞工具各伍支（以上保管字號為九十六年度保管
字第一五四七號）均沒收之。
    事  實
一、丙○○曾於民國93年間因竊盜案件，經本院以93年度訴字第
    397 號判決判處有期徒刑八月確定，並於95年4 月18日縮刑
    期滿執行完畢，猶不知悔改，竟各基於意圖為自己不法所有
    之犯意：
（一）於95年10月11日凌晨3 時15分許，駕駛車號為CK-0951 號
      之自用小客車進入臺北市○○區○○街61巷8 號之無人居
      住其內之地下停車場後，持非其所有客觀可供作兇器使用
      之不詳工具，破壞停放上開停車場內丁○○所有之車號為
      DC-9597 號自用小客車及車號為5B-0945 號自用小貨車之
      門鎖（毀損部分未據告訴），竊取該自用小客車內之KENW
      OOD 牌主機、整組音響（以上價值約新臺幣115000元）及
      該自用小貨車內之電動槌、插電電鑽、充電電鑽、喜德釘
      槍、手切台各1 台（以上價值合計約新臺幣5 萬元）等物
      品，得手後即駕車離去。嗣於95年10月11日7 時許，因丁○○發覺失竊而報警處理，經調閱監視錄影畫面，始查知
      上情。
（二）其與乙○○（另經本院以96年度訴字第517 號判決有期徒
      刑一年，減為有期徒刑六月在案）共同基於意圖為自己不
      法所有之犯意聯絡，於95年11月10日20時40分許，在臺北
      市○○區○○路25巷26弄12號1 樓之甲○○住處，由乙○○攜帶己有客觀上可供作兇器使用之油壓破壞剪、十字起
      子、一字型起子、Ｔ型破壞器、老虎鉗、線剪鉗、斜角鉗
      、活動扳手各1 支及非可供作兇器使用之手電筒1 支、鏡
      子1 面、套筒5 個及開鎖工具、其他破壞工具各5 支以為
      犯罪工具，另丙○○由窗戶爬入甲○○之上開住處內以開
      啟大門，嗣由乙○○及丙○○下手竊取項鍊、耳環、元寶
      、別針、戒指、現金等48項物品（價值約新臺幣15萬元）
      ，得手後欲離去之際，恰為返家之甲○○發覺而報警處理
      ，乙○○及丙○○見狀即分頭逃逸，丙○○乃自位於臺北
      市內湖區○○○路○ 段206 巷92號5 樓李歡融住處之窗戶
      攀爬入內而躲藏於臥室天花板內（所涉侵入住宅罪嫌未據
      告訴），嗣於同日21時40分許始為警逮捕，而乙○○則係
      破壞位於臺北市○○區○○路25巷26弄24號3 樓林獻堂住
      處內之儲藏室門鎖後進入該處藏匿（所涉侵入住宅及毀損
      罪嫌未據告訴），迄至同日22時30分許始為警逮捕，而查
      知上情，並扣得乙○○所有供行竊所用之油壓破壞剪、十
      字起子、一字型起子、Ｔ型破壞器、老虎鉗、線剪鉗、斜
      角鉗、活動扳手、手電筒各1 支、鏡子1 面、套筒5 個、
      開鎖工具及其他破壞工具各5 支（以上保管字號為臺灣士
      林地方法院檢察署96年度保管字第1547號）及所竊得之上
      開物品。
三、案經臺北市政府警察局內湖分局報請臺灣士林地方法院檢察
    署檢察官偵查起訴
    理  由
一、按被告以外之人於審判外之言詞或書面陳述，除法律有規定
    者外，不得作為證據；又被告以外之人於審判外之陳述，雖
    不符合同法第159 條之1 至第159 條之4 之規定，但經當事
    人於審判程序同意作為證據，法院審酌該言詞陳述或書面陳
    述作成時之情況，認為適當者，亦得為證據；又當事人、代
    理人或辯護人於法院調查證據時，知有第159 條第1 項不得
    為證據之情形，而未於言詞辯論終結前聲明異議者，視為有
    前項之同意，刑事訴訟法第159 條第1 項及第159 條之5 分
    別定有明文。查本判決下列所引用之下列各項證據方法之證
    據能力，當事人於本院準備程序及審判期日中均表示無意見
    而不予爭執，且迄至言詞辯論終結前亦未再聲明異議，本院
    審酌該等言詞陳述及書面陳述作成時之情況，並無不宜作為
    證據之情事，依刑事訴訟法第159 條之5 之規定，自得作為
    證據，合先敘明。
二、前揭如事實欄一之（二）所示犯罪事實，業據被告丙○○於
    本院審理中坦承不諱，復經同案被告乙○○於警詢及偵審中
    供明在卷，且經證人林獻堂及李歡融於警詢中證述在卷，核
    與被害人甲○○分別於警詢及本院準備程序中所指訴之情節
    相符，並有被害人甲○○所立具之贓物認領保管單、查獲現
    場照片、臺北市政府警察局內湖分局贓證物品清冊、扣押物
    品目錄表及現場勘察報告在卷可稽，且有扣案之如事實欄一
    之（二）所載之工具及所竊得物品可資佐證，足徵被告丙○○此部分之自白與事實相符，應堪採信。至前揭事實欄一之
    （一）部分，訊據被告丙○○固不否認於前揭時地駕駛車號
    CK-0951 號之自用小客車進入位於臺北市○○區○○街61巷
    8 號之地下停車場停車等事實，惟矢口否認有何公訴意旨所
    稱之竊盜犯行，辯稱：當日因前往該停車場附近拜訪友人己○○而將車輛停放該處，並未行竊他人財物云云。經查，前
    揭如事實欄一之（一）所示犯罪事實，業據被告丙○○於警
    詢及95年11月11日檢察官訊問時坦承不諱，復經被害人丁○○於警詢及本院審理中證述在卷，並有臺北市政府警察局內
    湖分局現場勘察報告、現場勘察照片及監視錄影畫面翻拍照
    片等在卷可參；而被告丙○○雖於本院審理中翻異前詞而為
    上開之辯解，然證人己○○於本院96年10月29日審理中證稱
    ：並不記得被告丙○○是否曾於案發當日至其內湖住處拜訪
    等語，自難據為有利被告丙○○之認定；另被告丙○○於本
    院審理中自承前開地下停車場係社區停車場而非收費停車場
    等語，徵諸本件案發時間為凌晨，是被告丙○○於該等時間
    擅自進入私人所有停車場內停放車輛，顯不符常情；再參諸
    證人丁○○於本院96年11月27日審理中結證稱：上開停車場
    僅供住戶之車輛停放，而其於95年10月10日19時進入該停車
    場停放車輛之際並未發覺其所有上開二車有何異狀，事後調
    閱95年10月10日19時許至隔日早上發覺失竊時之監視錄影畫
    面，發現於上開期間內所出入之車輛僅車號CK -0 951 號自
    用小客車為非住戶之車輛等語，足見被告丙○○上開所辯，
    要屬事後卸責之詞，不足採信。又依卷附之現場勘察照片觀
    之，被害人丁○○所有之上開車輛門鎖孔均遭破壞，參以證
    人丁○○於本院96年11月27日審理中亦證稱：「（問：歹徒
    將你車內音響全部偷走的方式如何？）有些電線是平整的，
    有些是被扯的。」等語，足見被告丙○○於行竊時確曾持不
    詳之工具破壞車門門鎖及音響電線無訛。綜上所述，本件事
    證明確，被告丙○○之上開犯行均堪認定，應予依法論科。
三、按刑法第321條第1項第3款之攜帶兇器竊盜罪，係以行為人
    攜帶兇器竊盜為其加重條件，此所謂兇器，其種類並無限制
    ，凡客觀上足對人之生命、身體、安全構成威脅，具有危險
    性之兇器均屬之，且祇須行竊時攜帶此種具有危險性之兇器
    為已足，並不以攜帶之初有行兇之意圖為必要（最高法院79
    年臺上字第5253號判例可資參照）；次按，攜帶兇器竊盜，
    祇須行竊時，攜帶具有危險性之兇器為已足，縱非行為人所
    攜往，然行為人既於行竊之際攜之為工具，在客觀上已足對
    他人之生命身體構成威脅，具有危險性，仍應成立刑法第32
    1 條第1 項第3 款之攜帶兇器竊盜罪（最高法院78年度臺上
    字第4422號判決要旨可資參照）。查被告丙○○為如事實欄
    一之（一）竊盜犯行所用之物，雖非其所有之物，然為行竊
    之際所攜之工具，且係其持以破壞音響電線及車門門鎖孔所
    用之物，於客觀上自足以對人之生命、身體、安全構成威脅
    ，而為兇器之一種，是其如事實欄一之（一）所為，係犯刑
    法第321 條第1 項第3 款之攜帶兇器竊盜罪。又被告乙○○
    及丙○○所持之為如事實欄一之（二）竊盜犯行之油壓破壞
    剪、十字起子、一字型起子、Ｔ型破壞器、老虎鉗、線剪鉗
    、斜角鉗、活動扳手各1 支（以上保管字號為臺灣士林地方
    法院檢察署96年度保管字第1547號），均屬金屬材質，且或
    係其持以破壞門鎖所用之物，業經同案被告乙○○供明在卷
    ，於客觀上自足以對人之生命、身體、安全構成威脅，亦為
    兇器之一種；又窗戶，依社會通常觀念具防盜、防閑之作用
    ，為安全設備，是被告乙○○及丙○○如事實欄一之（二）
    所為，係犯刑法第321 條第1 項第1 款、第2 款、第3 款之
    攜帶兇器踰越安全設備於夜間侵入住宅竊盜罪。又被告乙○○及丙○○以攀爬窗戶侵入被害人甲○○之住處內行竊，是
    公訴意旨就此部分犯行漏未適用刑法第321 條第1 項第2款
    ，亦有未洽。又被告乙○○與丙○○間就如事實欄一之（二
    ）所示之竊盜犯行，有犯意聯絡及行為分擔，均為共同正犯
    。又其所犯上開各罪間，犯意各別，應予分論併罰。又被告
    丙○○曾於93年間因竊盜案件，經本院以93年度訴字第397
    號判決判處有期徒刑八月確定，並於95年4 月18日縮刑期滿
    執行完畢，此有臺灣高等法院被告前案紀錄表一份附卷可參
    ，其前曾受有期徒刑之執行完畢，於五年以內故意再犯本件
    最重本刑為有期徒刑以上之罪，為累犯，均應依刑法第47條
    第1 項之規定加重其刑。爰審酌被告丙○○曾有多次竊盜前
    科，此有上開前案紀錄表在卷可參，其正值壯年，竟多次攜
    帶兇器以上開方式竊取他人財物，嚴重破壞社會秩序及他人
    財產安全，且於犯後僅坦承行竊被害人甲○○財物，而就行
    竊被害人丁○○財物部分狡詞卸責，然所竊得被害人甲○○
    之財物均已返還，及其品行、犯罪動機、目的、手段、行為
    次數、生活狀況、智識程度、犯罪所得之利益及所生之損害
    等一切情狀，分別量處如主文所示之刑。又被告丙○○所為
    本件之竊盜犯行，其犯罪時間均在96年4 月24日以前，且宣
    告刑未逾有期徒刑一年六月，爰依中華民國96年罪犯減刑條
    例第2 條第1 項第3 款及第3 條第1 項第15款之規定，減其
    宣告刑之刑期二分之一，而分別諭知如主文所示之減得之刑
    ，並定其應執行刑。
四、扣案之油壓破壞剪、十字起子、一字型起子、Ｔ型破壞器、
    老虎鉗、線剪鉗、斜角鉗、活動扳手、手電筒各1 支、鏡子
    1 面、套筒5 個、開鎖工具及其他破壞工具各5 支（以上保
    管字號為臺灣士林地方法院檢察署96年度保管字第1547 號
    ），均係供犯如事實欄一之（二）所示竊盜罪所用之物，且
    為同案被告乙○○所有，業經其供明在卷，爰依刑法第38條
    第1 項第2 款之規定於該加重竊盜罪之主文項下宣告沒收之
    ；至被告丙○○為如事實欄一之（一）所示竊盜犯行所用之
    物，雖係供犯罪所用，然依卷內現存事證，尚無從認定為違
    禁物或被告丙○○所有之物，爰不另為沒收之諭知。
據上論斷，應依刑事訴訟法第299 條第1 項前段，刑法第28 條
、第321 條第1 項第1 款、第2 款、第3 款、第47條第1 項、第
38條第1 項第2 款、第51條第5 款，中華民國96年罪犯減刑條例
第2 條第1 項第3 款、第7 條，判決如主文。
本案經檢察官戊○○到庭執行職務。
中　　華　　民　　國　　96　　年　　12　　月　　14　　日
                  刑事第五庭審判長法  官  李育仁
                                  法  官  黃潔茹
                                  法  官  黃雅君
以上正本證明與原本無異。
如不服本判決應於判決送達後10日內向本院提出上訴狀，其未敘
述上訴之理由者並得於提起上訴後20日內向本院補提理由書 (均
須按他造當事人之人數附繕本)。
                                  書記官  彭莉婷
中　　華　　民　　國　　96　　年　　12　　月　　20　　日
附錄本案論罪科刑法條：
刑法第321 條第1 項第1 款、第2 款、第3款
犯竊盜罪而有左列情形之一者，處 6 月以上、 5 年以下有期徒
刑：
一  於夜間侵入住宅或有人居住之建築物、船艦或隱匿其內而犯
    之者。
二  毀越門扇、牆垣或其他安全設備而犯之者。
三  攜帶兇器而犯之者。
四  結夥三人以上而犯之者。
五  乘火災、水災或其他災害之際而犯之者。
六  在車站或埠頭而犯之者。
